【裁判字號】    99,上訴,2298
【裁判日期】    990730
【裁判案由】    毒品危害防制條例
【裁判全文】
臺灣高等法院刑事判決                99年度上訴字第2298號
上  訴  人
即  被  告  甲○○
上列上訴人因毒品危害防制條例案件，不服臺灣板橋地方法院99
年度訴字第1091號，中華民國99年5月31日第一審判決（起訴案
號：臺灣板橋地方法院檢察署99年度毒偵字第1615號），提起上
訴，本院判決如下：
    主  文
上訴駁回。
    事  實
一、甲○○前曾於民國89年間，因施用毒品案件，經裁定送觀察
    、勒戒，於89年2 月21日執行完畢釋放。復於90年間，因施
    用毒品案件，經裁定送觀察、勒戒、強制戒治，於91年4 月
    9 日執行完畢釋放。再於93年間，因施用毒品違反毒品危害
    防制條例案件，經臺灣板橋地方法院以93年度易字第86號判
    決處有期徒刑七月確定，於94年1月8日縮刑期滿執行完畢。
    詎仍不知警惕，竟分別基於施用第一級毒品海洛因及第二級
    毒品甲基安非他命之犯意，於98年12月29日某時許，在台北
    縣三峽鎮○○路○段176巷80號住處，將少許海洛因粉末捲
    入香菸後，燃燒吸食施用海洛因一次；復將少許甲基安非他
    命放在玻璃球吸食器內以火燒烤使成煙霧後，吸食施用甲基
    安非他命一次。嗣於同日晚間8時50分許，在前開住處為警
    查獲，經採集其尿液檢體送驗，結果呈海洛因代謝物嗎啡類
    、甲基安非他命陽性反應。
二、案經台北縣政府警察局三峽分局報告台灣板橋地方法院檢察
    署檢察官偵查起訴。
    理  由
一、上揭事實，業據被告於原審審理時坦承不諱，且被告於98年
    12月29日為警查獲後，經採集其尿液檢體送驗，結果確呈海
    洛因代謝物嗎啡類、甲基安非他命陽性反應，有台灣檢驗科
    技股份有限公司濫用藥物尿液檢驗報告書、對照表等件附卷
    可憑，足證被告自白核與事實相符，堪以採信。查被告前曾
    於90年間，因施用毒品案件，經裁定送觀察、勒戒、強制戒
    治在案，再於93年間，因施用毒品案件，經法院判刑確定，
    其於五年內再犯本案施用毒品，事證明確，其犯行洵堪認定
    。
二、核被告所為，係犯毒品危害防制條例第10條第1 項之施用第
    一級毒品罪、第10條第2 項之施用第二級毒品罪。至被告施
    用前持有海洛因、甲基安非他命之低度行為，為其進而施用
    之高度行為所吸收，不另論罪。又被告所犯上開二罪，犯意
    各別，行為互殊，應予分論併罰。查被告有如前所述之前案
    紀錄，於94年1月8日縮刑期滿執行完畢，有本院被告前案紀
    錄表在卷可稽，其於受徒刑之執行完畢後，五年以內故意再
    犯本案有期徒刑以上之罪，均為累犯，俱應依刑法第47條第
    1 項規定加重其刑。
三、原審以被告罪證明確，而適用毒品危害防制條例第10條第1
    項、第2項，刑法第11條前段、第47條第1項、第51條第5款
    ，並審酌被告之素行不佳，經執行觀察、勒戒、強制戒治後
    ，仍未戒除吸毒惡習，施用毒品危害其個人身心健康，及犯
    罪後坦承犯行，態度尚屬良好等一切情狀，分別量處有期徒
    刑8月、4月，並定其應執行有期徒刑10月。
四、經核原判決上開認事用法，洵無不合，量刑亦屬妥適。被告
    上訴意旨以係將第一、二級毒品參雜一齊放於玻璃球中燒烤
    吸食，原審認被告犯意各別而分論併罰，與事實不服等語。
    惟查：被告於警詢時坦承是將海洛因滲入香菸中點燃吸食等
    情（見毒偵字第1615號卷第4頁），於原審審理時復承稱：
    海洛因用捲煙、安非他命是用吸食器等語明確（見原審卷第
    25頁反面），足認被告確係分別基於施用第一、二級毒品之
    犯意而吸食毒品無訛。而證據之取捨與證據之證明力如何，
    均屬事實審法院得自由裁量、判斷之職權，茍其此項裁量、
    判斷，並不悖乎通常一般人日常生活經驗之定則或論理法則
    ，又於判決內論敘其何以作此判斷之心證理由者，即不得任
    意指摘其為違法。茲原判決已詳敘就卷內證據調查之結果，
    而為綜合判斷、取捨，其得心證的理由已說明甚詳，且所為
    論斷從形式上觀察，亦難認有違背經驗法則、論理法則，或
    有其他違背法令之情形，自不容任意指為違法。被告提起上
    訴，仍執前開情詞而為爭執，並對於原審取捨證據及判斷其
    證明力職權之適法行使，仍持己見為不同之評價，而砌詞指
    摘原判決不當，自難認有理由，應予以駁回。
五、被告經合法傳喚無正當理由不到庭，爰不待其陳述，逕行判
    決之。
據上論斷，應依刑事訴訟法第368條、第371條，判決如主文。
本案經檢察官陳傳宗到庭執行職務。
中    華    民    國    99    年    7     月    30    日
                  刑事第十二庭審判長法  官  蔡永昌
                                    法  官  蔡新毅
                                    法  官  吳啟民
以上正本證明與原本無異。
如不服本判決，應於收受送達後十日內向本院提出上訴書狀，其
未敘述上訴之理由者並得於提起上訴後十日內向本院補提理由書
（均須按他造當事人之人數附繕本）。「切勿逕送上級法院」。
                                    書記官  顧正榕
中    華    民    國    99    年    7     月    30    日
附錄：本案論罪科刑法條全文
毒品危害防制條例第10條：
施用第一級毒品者，處六月以上五年以下有期徒刑。
施用第二級毒品者，處三年以下有期徒刑。

司法院資訊處製作；財團法人民間司法改革基金會備份。
